【裁判字號】    95,訴,452
【裁判日期】    950505
【裁判案由】    清償借款
【裁判全文】
臺灣臺北地方法院民事判決               95年度訴字第452號
原      告  萬泰商業銀行股份有限公司
法定代理人  甲○○
訴訟代理人  丁○○
被      告  龍均鋼模有限公司
法定代理人  乙○○
被      告  戊○○
            丙○○
共      同
訴訟代理人  乙○○
當事人間請求清償借款事件，經本院於中華民國九十五年四月二
十八日言詞辯論終結，判決如下：
    主      文
被告應連帶給付原告新台幣貳佰拾壹萬肆仟陸佰捌拾陸元，及
如附表所示之利息、違約金。
訴訟費用由被告連帶負擔。
本判決於原告以新台幣捌拾萬元為被告供擔保後，得假執行。
    事實及理由
甲、程序方面：
一、被告龍均鋼模有限公司於訴訟繫屬前之民國94年4 月15日即
    經解散，選任乙○○為清算人，此經本院調閱臺灣板橋地方
    法院94年度司字第478 號卷查對無訛，故原告以清算人乙○
    ○為被告龍均鋼模有限公司之法定代理人，自屬有據。
二、兩造業於授信約定書第十二條約定合意以本院為第一審管轄
    法院，有授信約定書在卷可稽，故本院自有管轄權，合先敘
    明。
乙、得心證之理由：
一、原告主張：被告龍均鋼模有限公司以被告戊○○、丙○○為
    連帶保證人，(一)於93年5 月26日向原告借用新台幣（下同）
    1,500,000 元，約定利息按年息9 ﹪計算，按期攤還本息，
    借款期間至96年5 月26日止；(二)於93年5 月26日向原告借款
    1,500,000 元，借款利息按年息5.75﹪計算，嗣後隨原告基
    準利率加年息1.34﹪計算，目前為5.875 ﹪，借款期間至96
    年5 月26日止。均約定若未按期清償者，其逾期清償在六個
    月以內者，按上開利率10﹪，超過六個月者，超過部分按上
    開利率20﹪計付違約金。詎被告自94年2 月26日起即未依約
    繳息，依授信約定書第五條第一項第一款約定，債務視為全
    部到期，被告即喪失期限利益。屢向被告催討，均置之不理
    ，為此爰依消費借貸及連帶保證契約之法律關係，起訴請求
    被告連帶返還借款本息及違約金等語。並聲明：除假執行供
    擔保金額外，如主文所示。
二、被告則以：被告龍均鋼模有限公司確有向原告借款，而被告
    戊○○、丙○○則為連帶保證人，對於原告主張之借款金額
    不爭執，但現無能力還款等語，資為抗辯。並聲明：原告之
    訴及假執行之聲請均駁回。
三、兩造不爭執之事實：
    本件原告主張如前一所述之事實，已據其提出借據、授信約
    定書、保證書、授信交易明細查詢單為證。被告對上開事實
    表示不爭執而為自認，自堪信原告主張為真實。
四、從而，原告依消費借貸及連帶保證契約請求被告連帶給付借
    款如主文第一項所示，為有理由，應予准許。
丙、假執行之宣告：
    原告陳明願供擔保，請求宣告假執行，核無不合，茲酌定擔
    保金額，予以准許。
丁、結論：原告之訴為有理由，並依民事訴訟法第八十五條第二
    項、第三百九十條第二項，判決如主文。
中    華    民    國    95    年    5     月    5     日
                  民事第三庭  法  官  賴錦華
正本係照原本作成
如對本判決上訴，須於判決送達後廿日內向本院提出上訴狀
中    華    民    國    95    年    5     月    5     日
                              書記官  林桂玉


司法院資訊處製作；財團法人民間司法改革基金會備份。
